# 购买股权形成一揽子交易的会计处理

提问人：smallsun9521 时间：2019-03-23 14:26:40
各位老师，麻烦帮忙看下这个案例：
B 公司拟收购 A 公司，于 2017 年 12 月以现金 99 万元购买 A 公司18%的股权（实收资本 550 万），其中A 公司里有23%系由 B 公司控股股东持有，同时，A公司股东以 99 万元购买B 公司 9% 的股份，当月支付完毕并变更工商资料； 2018 年 2 月，A 公司以 3690 万现金购买剩余的 82% 的股权，股权转让协议及工商变更为 2 月份，股权在 2018 年 5月支付过半， 2018 年 8 月全部支付完毕；
问题 1 ：这应该算是一揽子交易把，合并日应该是什么时候？
问题 2 ：会计处理怎么做？

回答人：chenyiwei
需将相关交易的背景信息分析清楚，确定这样安排的商业目的是什么，例如B 购买 A 的 18% 股权和 A 股东购买 B9% 股权的交易对手情况，以及是否为一揽子交易，确定是否实质上是以股换股； 2018 年 2 月A 公司收购82%股份与 2017 年 11 月收购 18%股份的作价为何差异很大，究竟哪个才是公允价值等。另外，“A 公司里有 23%系由 B 公司控股股东持有” 对交易的影响也要关注，分析换股后 A、B 的控股股东、实际控制人是否发生变动。